臺灣高等法院臺南分院刑事判決
110年度上訴字第259號
上  訴  人  
即  被  告  蘇紹倫
指定辯護人  王翊瑋律師（義務律師）
上列上訴人即被告因違反槍砲彈藥刀械管制條例案件，不服臺灣
雲林地方法院109年度訴字第526號中華民國109年11月26日第一
審判決（追加起訴案號：臺灣雲林地方檢察署109年度偵字第809
、1016號），提起上訴，本院判決如下：
    主  文
上訴駁回。
    事  實
一、蘇紹倫明知可發射子彈具殺傷力之子彈，並槍枝主要組成零
    件，均係槍砲彈藥刀械管制條例所列管之違禁物，非經中央
    主管機關許可，不得持有、販賣。緣陳彥翔（業經原審判處
    罪刑確定）於民國106年間，在不詳地點，受真實姓名年籍
    不詳綽號「阿猴」之成年男子寄託保管如附表編號1所示不
    具殺傷力之改造槍枝（換裝附表編號2所示土造金屬槍管而
    成）及附表編號3、4所示之子彈各1顆，而持有之。復龔泰
    芳（業經原審判處罪刑確定）得悉陳彥翔持有如附表編號1
    所示之改造槍枝，於108年10月中旬某日，在陳彥翔所承租
    雲林縣○○鄉○○路000巷00○0號○○○出租套房000室（下稱○○○套
    房），向陳彥翔商借該改造槍枝把玩，因而短暫持有該改造
    槍枝，惟隨即歸還陳彥翔。嗣陳彥翔因缺錢而有意將如附表
    編號1至4所示之改造槍枝及子彈出售，乃與蘇紹倫共同基於
    販賣槍砲主要組成零件及子彈之犯意聯絡，先由陳彥翔於10
    8年10月中旬，在○○○套房外，將如附表編號1至5所示之物交
    付蘇紹倫，復由蘇紹倫持往向陳皇志（業經原審判處罪刑確
    定）兜售，而於108年10月20日凌晨0時許，在高雄市○○區○○
    路000巷00號「○○汽車旅館」內，以總價新臺幣（下同）18
    萬元成交，並約定先支付10萬元，以一手交錢一手交貨之方
    式，由蘇紹倫販賣如附表編號1至4所示之子彈及槍枝主要組
    成零件予陳皇志，蘇紹倫再於同年月21日凌晨0時許，在○○○
    套房，將10萬元轉交予陳彥翔。又於3日後，陳皇志在嘉義
    縣○○鎮之蘇紹倫女友住處，將餘款8萬元交付蘇紹倫，再由
    蘇紹倫轉交予陳彥翔。嗣因龔泰芳向警方自首曾向陳彥翔商
    借而持有如附表編號1所示之改造槍枝等情，始經警循線查
    獲陳彥翔、蘇紹倫、陳皇志，並於109年1月2日11時38分許
    ，在臺南市○○區○○路000巷0號，經陳皇志同意搜索，扣得如
    附表編號1至5所示之物，始悉上情。
二、案經雲林縣警察局虎尾分局、海巡署偵防分署雲林查緝隊報
    請臺灣雲林地方檢察署檢察官偵查起訴。　　
    理  由
壹、按被告以外之人於審判外之陳述，雖不符刑事訴訟法第159
    條之1至第159條之4之規定，然經當事人於審判程序同意作
    為證據，法院審酌該言詞陳述或書面陳述作成時之情況，認
    為適當者，亦得為證據。又當事人、代理人或辯護人於法院
    調查證據時，知有第159條第1項不得為證據之情形，而未於
    言詞辯論終結前聲明異議者，視為有前項之同意，刑事訴訟
    法第159條之5定有明文。立法意旨在於傳聞證據未經當事人
    之反對詰問予以核實，原則上先予排除，惟若當事人已放棄
    反對詰問權，於審判程序中表明同意該等傳聞證據可作為證
    據，或於言詞辯論終結前未聲明異議，基於尊重當事人對傳
    聞證據之處分權，及證據資料愈豐富，愈有助於真實發見之
    理念，且強化言詞辯論主義，使訴訟程序得以順暢進行，上
    開傳聞證據亦均具有證據能力。查本案所引用之相關證據資
    料（詳後引證據），其中各項言詞或書面傳聞證據部分，縱
    無刑事訴訟法第159條之1至第159條之4或其他規定之傳聞證
    據例外情形，然業經本院審理時予以提示並告以要旨，且各
    經檢察官、被告蘇紹倫及辯護人表示意見，當事人已知上述
    證據乃屬傳聞證據，已明示同意作為本案之證據使用（本院
    卷第199-200、285-286頁），而本院審酌上開證據資料製作
    時之情況，無不當取供及證明力明顯過低之瑕疵，認以之作
    為證據應屬適當，揆諸前開規定，應認均有證據能力。
貳、認定犯罪事實所憑之證據及理由：
一、前揭事實，業據被告坦認不諱（警卷第14-19頁、臺灣雲林
    地方檢察署109年度偵字第1016號卷《下稱偵卷二》第250-255
    頁、原審卷二第403頁、本院卷第291-292頁），並有如下證
    據可資證明：
　㈠證人即共犯陳彥翔（警卷第37-39、45-49頁、偵卷二第228-2
    30、242-245頁）、證人即購買者陳皇志（警卷第4-8頁、臺
    灣雲林地方檢察署109年度偵字第390號卷《下稱偵卷一》第85
    -89頁）、證人龔泰芳（警卷第65-67頁、臺灣雲林地方檢察
    署108年度偵字第7153號卷第20頁）於警詢、偵查時之證詞
    。
　㈡陳皇志之自願搜索同意書、海巡署偵防分署雲林查緝隊搜索
    扣押筆錄、扣押物品目錄表、扣押物品收據各1份（警卷第7
    7-85頁）、雲林縣警察局槍枝初步檢視報告表暨槍枝初步檢
    視照片4張（警卷第87-93頁）、現場蒐證照片22張（警卷第
    95-115頁）、扣案槍彈及裝槍袋照片3張（偵卷二第193、20
    3頁）、海巡署偵防分署雲林查緝隊109年8月27日偵雲林字
    第1092300898號函暨檢附之職務報告1份（原審卷一第455-4
    59頁）、雲林縣警察局虎尾分局109年8月29日雲檢原仁108
    偵7620字第1099025284號函暨檢附之職務報告1份（原審卷
    一第533-539頁）附卷可稽。
　㈢如附表編號1至5所示之物，扣案可證。又⒈送鑑長槍1枝（槍
    枝管制編號0000000000），認係改造槍枝，由仿步槍製造之
    槍枝，換裝土造金屬槍管、土造金屬槍機而成，經操作檢視
    ，撞針卡於槍機內，無法供擊發適用子彈使用，依現狀，認
    不具殺傷力。⒉送鑑子彈2顆，鑑定情形如下：⑴1顆，認係口
    徑9x19制式子彈，經試射，可擊發，認具殺傷力。⑵1顆，認
    係非制式子彈，由口徑9mm制式空包彈組合直徑約8.8mm金屬
    彈頭而成，經試射，可擊發，認具殺傷力，有內政部警政署
    刑事警察局109年3月2日刑鑑字第0000000000號鑑定書1份及
    鑑定影像12張（偵卷一第135-140頁）在卷可憑。且送鑑長
    槍1枝（槍枝管制編號0000000000）內土造金屬槍管認屬內
    政部公告之槍砲主要組成零件；土造金屬槍機，復經刑事局
    鑑定，其撞針卡於槍機內，需以破壞性方式排除，惟恐槍機
    永久性損壞，故無法鑑定該土造金屬槍機可否供組成功能完
    整、性能良好之槍枝，認非屬公告之槍砲主要組成零件，有
    內政部109年4月29日內授警字第1090871068號函1份（偵卷
    一第145-146頁）附卷可按。
二、綜上所述，被告上開任意性自白，核與事實相符，堪信為真
    實。本件事證明確，被告上開販賣子彈及槍枝主要組成零件
    之犯行，堪以認定，應依法論科。
參、論罪科刑：
一、核被告所為，係犯槍砲彈藥刀械管制條例第13條第1項之非
    法販賣槍砲主要組成零件罪、同條例第12條第1項之非法販
    賣子彈罪。被告同時販賣2顆子彈，為單純一罪。被告以一
    行為同時非法販賣槍砲主要組成零件及子彈行為，為想像競
    合犯，依刑法第55條規定，應從一重之非法販賣槍砲主要組
    成零件罪處斷。被告與陳彥翔就前揭犯行，有犯意之聯絡及
    行為之分擔，應論以共同正犯。
二、按槍砲彈藥刀械管制條例第18條第4項規定：「犯槍砲彈藥
    刀械管制條例之罪，於偵查或審判中自白，並供述全部槍砲
    、彈藥、刀械之來源及去向，因而查獲或因而防止重大危害
    治安事件之發生者，減輕或免除其刑。」所謂供出來源及去
    向，依其犯罪型態兼有來源及去向者，固應供述全部之來源
    及去向。但其犯罪行為，僅有來源而無去向，或僅有去向而
    無來源者，祇要供述全部來源，或全部去向，即為已足，並
    非謂該犯罪行為，必須兼有來源及去向，始有上開規定之適
    用（最高法院109年度台上字第2548號、110年度台上字第14
    41號判決意旨參照）。查被告雖於108年11月15日警詢時，
    向警方供述如附表所示之物已交予綽號「阿嘉」之人，並指
    認綽號「阿嘉」即陳皇志，始經警查獲陳皇志並起獲如附表
    所示之物，有海巡署偵防分署雲林查緝隊110年4月9日偵雲
    林字第1102300379號函暨所附職務報告1份（本院卷第229-2
    55頁）、雲林縣警察局虎尾分局110年3月30日雲警虎偵字第
    1100005000號函暨所附刑事案件報告書1份（本院卷第261-2
    73頁）存卷可考，亦即本案確因被告供述如附表所示之物「
    去向」為陳皇志，因而查獲陳皇志並起獲如附表所示之物無
    訛；且被告已於偵查及審判中均自白本件犯行。惟查，本件
    槍彈「兼有來源及去向」，揆諸前揭判決意旨，被告必須供
    述自己原持有之上揭違禁物所取得之來源，及所轉手之流向
    ，使犯罪調（偵）查人員，得以一併查獲相關涉案者，始符
    合上揭減刑之要件，而被告僅供述「去向」（即陳皇志），
    並不及於「來源」（係因龔泰芳自首並供述來源為陳彥翔，
    再由陳彥翔供述去向為被告，始查獲被告），自不符合該條
    項減刑之要件。從而，被告及辯護人稱：被告於偵審中自白
    ，且供出「去向」為陳皇志，應依槍砲彈藥刀械管制條例第
    18條第4項規定減輕其刑云云，核屬無據。
肆、原審以被告上開非法販賣槍砲主要組成零件等犯行，罪證明
    確，因而適用槍砲彈藥刀械管制條例第12條第1項、第13條
    第1項，刑法第11條前段、第28條、第55條、第42條第3項前
    段、第38條第1項等規定，並審酌：被告明知子彈及土造金
    屬槍管為違禁物，且屬具高度危險之物品，非經中央主管機
    關許可不得擅自持有、販賣，竟與陳彥翔共同販賣子彈及土
    造金屬槍管，對人身安全、社會秩序造成潛在危害，所為誠
    屬不該；被告前有違反槍砲彈藥刀械管制條例案件前科（參
    見臺灣高等法院被告前案紀錄表可參）之素行；惟念及被告
    均坦承犯行，犯後態度尚佳；暨被告自陳高職畢業，業工，
    日薪1,400元等一切情狀，量處被告有期徒刑三年一月，併
    科罰金五萬元，並諭知罰金如易服勞役之折算標準。復說明
    ：扣案如附表編號2所示之土造金屬槍管1支，屬槍砲主要
    組成零件，為違禁物，應依刑法第38條第1項規定宣告沒收
    。附表編號3、4所示經試射子彈，已不具子彈之完整結構
    ，而喪失子彈作用與性質，已非違禁物，爰不予宣告沒收。
    販賣槍砲主要組成零件等罪之犯罪所得18萬元，全歸陳彥
    翔所有，是被告並未取得任何犯罪所得，自毋庸宣告沒收。
    附表編號1所示之物，並非具有違禁物之性質，故不予宣告
    沒收（附表編號5所示之物，另於陳皇志項下宣告沒收）。
    本院審核原審認事用法俱無不合，並原審判決已詳細記載其
    審酌科刑之一切情狀之理由，既未逾越法定刑度，又未濫用
    自由裁量之權限，核無不當或違法之情形，故本院認原審所
    量處之刑，亦屬允當。被告上訴意旨以供述「去向」應依槍
    砲彈藥刀械管制條例第18條第4項規定減刑，並以原判決量
    刑過重為由，指摘原判決不當，為無理由，應予駁回。
據上論斷，應依刑事訴訟法第368條，判決如主文。
本案經檢察官朱啟仁追加起訴，檢察官劉榮堂到庭執行職務。
中　　華　　民　　國　　110 　年　　5 　　月　　27　　日
                  刑事第三庭    審判長法　官  陳連發
                                      法　官  何秀燕
                                      法　官  洪榮家
以上正本證明與原本無異。
如不服本判決應於收受送達後20日內向本院提出上訴書狀，其未
敘述上訴理由者，並得於提起上訴後20日內向本院補提理由書（
均須按他造當事人之人數附繕本）「切勿逕送上級法院」。
　　　　　　　　　　　　　　　　　　　書記官  謝麗首　　
中　　華　　民　　國　　110 　年　　5 　　月　　27　　日
附錄本案論罪科刑法條：
槍砲彈藥刀械管制條例第12條
未經許可，製造、販賣或運輸子彈者，處1年以上7年以下有期徒
刑，併科新台幣500萬元以下罰金。
未經許可，轉讓、出租或出借子彈者，處6月以上5年以下有期徒
刑，併科新台幣300萬元以下罰金。
意圖供自己或他人犯罪之用，而犯前二項之罪者，處3年以上10
年以下有期徒刑，併科新台幣700萬元以下罰金。
未經許可，持有、寄藏或意圖販賣而陳列子彈者，處5年以下有
期徒刑，併科新台幣300萬元以下罰金。
第1項至第3項之未遂犯罰之。
槍砲彈藥刀械管制條例第13條
未經許可，製造、販賣或運輸槍砲、彈藥之主要組成零件者，處
3年以上10年以下有期徒刑，併科新台幣700萬元以下罰金。
未經許可，轉讓、出租或出借前項零件者，處1年以上7年以下有
期徒刑，併科新台幣500萬元以下罰金。
意圖供自己或他人犯罪之用，而犯前2項之罪者，處5年以上有期
徒刑，併科新台幣1000萬元以下罰金。
未經許可，持有、寄藏或意圖販賣而陳列第1項所列零件者，處6
月以上5年以下有期徒刑，併科新台幣300萬元以下罰金。
第1項至第3項之未遂犯罰之。
附表：
編號 扣案物名稱 數量 持有人 鑑定內容 備註 １ 不具殺傷力改造槍枝（槍枝管制編號0000000000號） 1支 陳皇志 ①認係改造槍枝，由仿步槍製造之槍枝，換裝土造金屬槍管、土造金屬槍機而成，經操作檢視，撞針卡於槍機內，無法供擊發適用子彈使用，依現狀，認不具殺傷力。 ②土造金屬槍機，經鑑定其撞針卡於槍機內，需以破壞性方式排除，惟恐槍機永久性破壞，故無法鑑定該土造金屬槍機可否供組成功能完整、性能良好之槍枝，認非屬公告之槍砲主要組成零件。 ⒈內政部警政署刑事警察局109 年3 月2 日刑鑑字第0000000000號鑑定書及鑑定影像12張 ⒉內政部109 年4 月29日內授警字第1090871068號函  ２ 土造金屬槍管 1支 陳皇志 土造金屬槍管，認屬內政部公告之槍砲主要組成零件。 同上。 ３ 制式子彈 1顆 陳皇志 認係口徑9X19mm制式子彈，經試射，可擊發，認具殺傷力（惟經試射後，已不具子彈之完整結構，而喪失子彈作用與性質）。  ４ 非制式子彈 1顆 陳皇志 認係非制式子彈，由口徑9mm制式空包彈組合直徑約8.8mm 金屬彈頭而成，經試射，可擊發，認具殺傷力（惟經試射後，已不具子彈之完整結構，而喪失子彈作用與性質）。  ５ 黑色槍袋 1個 陳皇志